【裁判字號】    89,交上易,27
【裁判日期】    890321
【裁判案由】    公共危險
【裁判全文】
臺灣高等法院高雄分院刑事判決          八十九年度交上易字第二七號
    上訴人  台灣高雄地方法院檢察署檢察官
    被  告  乙○○
右上訴人因被告公共危險案件，不服臺灣高雄地方法院八十八年度訴字第二二００號
中華民國八十八年十二月十五日第一審判決（起訴案號：臺灣高雄地方法院檢察署八
十八年度偵字第二五０二八號、併辦案號：同署八十九年度偵字第四一０號公共危險
部分），提起上訴，本院判決如左：
      主      文
上訴駁回。
      事實及理由
一、本案經本院審理結果，認原審判決之認事用法及量刑，均無不當，應予維持，並
    引用原審判決書記載之事實、證據及理由。
二、檢察官依告訴人甲○○○之聲請，上訴意旨雖又指稱：原審法院量刑過輕，且未
    與告訴人和解，又肇事致人受傷逃逸，原判決認事用法，尚嫌未洽等情。
三、經查，被告所犯刑法第一百八十五條之三之公共危險罪，其法定刑為一年以下有
    期徒刑、拘役或三萬元以下罰金，原判決量處有期徒刑六月，係屬中度之刑，尚
    無過輕之嫌。且被告於本院審理中，已與告訴人成立和解，賠償新臺幣四十五萬
    元，亦足使被告其後知所警惕。被告酒後駕車肇事，其精神狀態不良，未察覺撞
    傷告訴人，而離開現場，尚無肇事傷人逃逸之故意等情，原審判決已敘述理由綦
    詳，核無不合。上訴意旨執前詞指摘原判決不當，為無理由  應予駁回。又移送
    併辦之過失傷害部分，與本案無裁判上一罪關係，非起訴效力所及，本院自不能
    併予審理，附此敘明。
據上論斷，應依刑事訴訟法第三百六十八條、第三百七十三條，判決如主文。
本案經檢察官陳國全到庭執行職務。
中    華    民    國        八十九      年      三      月    二十一    日
                              臺灣高等法院高雄分院刑事第五庭
                                  審判長法官  吳水木
                                        法官  陳朱貴
                                        法官  洪慶鐘
右正本證明與原本無異。
檢察官如不服本判決，應於判決送達後十日內向本院提出上訴狀，其未述理由者並
應於提出上訴狀後十日內向本院補提理由書（應附繕本)。
被告不得上訴。
                                      書記官  陳金卿
中    華    民    國        八十九      年      三      月    二十二    日
                                                                      Ｈ
附件
臺灣高雄地方法院刑事判決                        八十八年度訴字第二二號
    公  訴  人  臺灣高雄地方法院檢察署檢察官
    被      告  乙○○  男三十歲（民國○○○年○月○日生）
                        身分證統一編號：Ｅ一二四一七八五五號
                        住高雄縣大寮鄉○○村○○街二五二巷二十九號
右列被告等因公共危險案件，經檢察官提起公訴（八十八年度偵字第二五０二八號）
，本院判決如左：
    主  文
乙○○服用酒類，不能安全駕駛動力交通工具而駕駛，處有期徒刑陸月。如易科罰金
，以佰元折算壹日。
    事  實
一、乙○○曾於民國八十年三月二十五日，因過失致死案件，經本院判處有期徒刑五
    月，緩刑三年，同年五月十九日確定，業已緩刑期滿。詎仍不知警愓，復於八十
    八年十月九日晚上七、八時許，在高雄市○○路與中正路口大統百貨公司和平店
    附近之ＫＴＶ店與其服務公司老闆及同仁共飲啤酒等酒類，其飲酒量超過本身對
    於酒類酒精成分容忍程度，已達不能安全駕駛動力交通工具，仍貿然駕駛車牌號
    碼ＶＷ─四四０八號自小客車動力交通工具沿高雄市往高雄縣鳳山市及屏東縣方
    向行駛，於八十八年十月十日凌晨零時四十五分許，途經高雄縣大寮鄉○○村○
    ○○路七二四號前（慈恩醫院對面），因體內酒精揮發產生麻醉作用，注意力明
    顯降低，不慎撞傷騎乘腳踏車之甲○○○（過失傷害部分未據告訴）。嗣乙○○
    於撞擊甲○○○騎乘腳踏車後，因體內酒精作用，而不自知，仍駕車繼續行駛，
    並於車行至高雄縣大樹鄉○○村○○路九六０號前道路旁，允自在車內睡覺休息
    ，隨經警據報後，於同日凌晨一時四十分許，在上開乙○○停車睡覺處查獲，並
    於同日凌晨二時三十七分許，使用酒精測試器測試結果，乙○○體內血液中酒精
    濃度仍高達０．四七ＭＧ／Ｌ（公訴人誤載為０．九五ＭＧ／Ｌ）。
二、案經高雄縣警察局林園分局報請台灣高雄地方法院檢察署檢察官偵查起訴。
    理  由
一、訊據被告乙○○對於右揭時、地，與服務公司老闆及同仁共飲啤酒等酒類後，駕
    駛上開自小客車，於八十八年十月十日凌晨零時四十五分許，途經高雄縣大寮鄉
    ○○村○○○路七二四號前時，因酒醉不慎撞傷甲○○○，經警於同日凌晨一時
四十分許查獲，並於同日凌晨二時四十七分許，使用酒精測試器測試結果，其體
    內血液中酒精濃度高達０．四七ＭＧ／Ｌ等情，迭於警、偵訊及審理中供承：「
    因我酒醉駕車，撞到騎自行車之婦人．．」、「我駕駛一部ＶＷ─四四０八號自
    小客車由西（鳳山市）往東（屏東縣）方向行駛，行至肇事地點，因我酒醉駕車
    ，行至何車道已不清楚，而我車之右刖角處撞擊物品之自行車，我已不清楚，而
    未下車即離開，即停在大樹鄉○○村○○路九六０號前休息，即被警方．．查獲
    」、「我和陳榮武在高雄市ＫＴＶ飲啤酒的，警方確實測試酒精值為０．四七Ｍ
    Ｇ／Ｌ，我沒有意見」（參見警卷第三頁正、背面）等語；「是，我喝保力達及
    啤酒，撞到人之時，我還不知道」（見偵卷第五頁正）等詞；「．．我不知撞到
    他，不是故意逃亡」、「．．當時我從高（雄）市開至高（雄）縣，那時喝酒不
    知撞傷人」、「我在新開之大統公司那裏（附近）喝酒，我喝啤酒，大約是十月
    九日晚上八時多喝的」（見本院審判筆錄）等情綦詳，已徵被告駕車行駛於道路
    時，其體內酒精成分作用，致不能安全駕駛，而撞傷路人。又關於被告如何駕車
    撞傷騎乘自行車之甲○○○致傷乙節，核與甲○○○之子周進富於警訊中證述情
    節相符。再被告肇事後，經警前往現場繪製現場圖，並於上開被告停車休息處查
    獲被告時，被告係在睡覺中，仍迷迷糊糊乙節，亦據證人即查獲警員廖坤財於審
    理中到庭證述明確，復有道路交通事故調查報告表一紙在卷可稽，堪予認定。顯
    見被告於當日凌晨零時四十五分許，駕車肇事後，於同日凌晨一時四十分許，為
    警查獲時，精神狀態，仍陷於迷糊中，益徵其飲用酒類，已達不能安全駕駛程度
    。此外，被告於同日凌晨二時三十七分許，經警使用酒精測試器測試結果，其血
    液中酒精濃度高達０．四七ＭＧ／Ｌ乙節，亦有被告不否認之酒精測試值一紙在
    卷可按。而按被告係自八十八年十月九日晚上七、八時起，即與他人共飲酒類，
    並於翌日凌晨零時四十五分許，駕車肇事傷人，且於肇事後，停車於路邊睡覺休
    息，延至同日凌晨一時四十分許，始為警查獲，而遲至同日凌晨二時三十七分許
    ，為警測得上開酒精值等情，業如上述，足徵被告自飲用酒類至為警查獲測試時
    ，業已經過五、六個小時之久，其中尚包括被告停車路邊睡覺約一小時。顯見被
    告為警查獲，經實施檢測血液中酒精濃度值，雖僅測得０．四七ＭＧ／Ｌ，惟稽
    之上開說明推斷，堪認被告於駕事肇事時之體內血液酒精濃度，高於上開測試值
    ，灼然可見。末者，被告因飲用酒類過量，自我控制能力差，因而撞傷甲○○○
    ，並經警察單位依法舉發交通違規等情，亦有舉發違反道路交通管理事件通知單
    一紙在卷可稽。綜上，被告服用酒類，不能安全駕駛動力交通工具之自小客車而
    駕駛事證明確，犯行洵堪認定。至公訴人認被告係駕車撞人逃逸云云。為被告所
    始終堅詞否認，而參酌證人廖坤財上揭證述情節，暨被告於肇事時之體內血液酒
    精濃度顯高於測試值乙節相互以觀，堪認被告於駕車肇事時，其精神狀態不良，
    是被告辯稱：伊不知駕車撞傷甲○○○騎乘自行車等語，尚可採信。從而，公訴
    人以上揭情詞指摘被告肇事逃逸，容有誤會。
二、核被告所為，係犯刑法第一百八十五條之三公共危險罪。爰審酌被告曾於八十年
    三月二十五日，因過失致死案件，經本院判處有期徒刑五月，緩刑三年，同年五
    月十九日確定，業已緩刑期滿之事實，有台灣高雄地方法院檢察署刑案資料查註
    紀錄表及本院被告全國前案紀錄表各一紙在卷可稽，素行非佳，無視禁令，縱情
    飲用酒類後，仍恣意駕駛自小客車於道路行駛，因而撞傷他人，所為非但足以影
    響社會大眾人、車及生命、身體之安全，更有導致無辜家庭，面臨家庭成員折損
    ，所引發家庭社會問題之虞，且未與過失傷害之被害人達成和解，暨念其犯後坦
    承犯行，態度良好等一切情狀，量處如主文所示之刑。
三、至公訴人於證據並所犯法條欄，固同時引用刑法第一百八十五條（起訴書未表明
    究係觸犯何項）公共危險罪嫌，並認被告同時構成該條罪嫌云云。惟按刑法第一
    百八十五條第一項規定，損壞或壅塞陸路、水路、橋樑或其他公眾往來之設備或
    以他法致生往來之危險者。而遍查公訴人起訴書犯罪事實欄，並未提及被告如何
    損壞、壅塞陸路或其他公眾往來之設備，亦未敘及被告如何以他法致生往來之危
    險，顯見公訴人引用該條文，係屬贅引。況依上述，亦無任何證據足資證明被告
    係以飲用酒類方式，來達成致生往來危險目的，併此敘明。
據上論斷，應依刑事訴訟法第二百九十九條第一項前段，刑法第一百八十五條之三、
第四十一條，罰金罰鍰提高標準條例第一條前段、第二條，判決如主文。
本案經檢察官王啟明到庭執行執行職務。
中      華      民      國      八十八    年    十二    月    十五      日
                                   臺灣高雄地方法院刑事庭
                                            法  官    李  昭  彥
右正本證明與原本無異。
如不服本判決，應於判決送達後十日內，向本院提出上訴狀。
                                            書記官    李  良  倩
中      華      民      國      八十八    年    十二    月    十五      日
附論本判決論罪科刑法條：
刑法第一百八十五條之三：
服用毒品、麻醉藥品、酒類或其他相類之物，不能安全駕駛動力交通工具而駕駛者，
處一年以下有期徒刑、拘役或三萬元以下罰金。


司法院資訊處製作；財團法人民間司法改革基金會備份。
